臺灣新北地方法院行政訴訟裁定
111年度稅簡字第4號
原    告  陳文雄


被    告  新北市政府稅捐稽徵處

上代表人  張世玢（處長）
訴訟代理人江宛儒
訴訟代理人李麗惠
訴訟代理人徐霈穎
上列當事人間地價稅事件，原告不服新北市政府民國111年4月21
日所為訴願決定書（案號:0000000000號），提起行政訴訟，本
院裁定如下：
    主  文
本件移送於臺北高等行政法院。
    理  由
一、事實概要：緣原告所有坐落新北市○○區000號地號土地（持
    分面積84.44平方公尺，下稱系爭土地），為都市土地，使
    用分區為「住宅區」，非屬公共設施保留地，原處分機關即
    被告經核定系爭土地與原告所有坐落同地段626號地號等2筆
    土地按一般用地稅率課徵民國110年地價稅合計新台幣（下
    同）3萬5673元（系爭土地地價稅為2萬790元），原告不服
    經申請復查，遭被告以111年1月27日新北稅法字第11031770
    82號（案號:110地復134）駁回復查。原告不服，提起訴願
    ，仍遭新北市政府以111年4月21日所為訴願決定書（案號:0
    000000000號）駁回訴願，遂提起本件行政訴訟。
二、按「適用通常訴訟程序之事件，以高等行政法院為第一審管
    轄法院。」、「適用簡易訴訟程序之事件，以地方法院行政
    訴訟庭為第一審管轄法院。下列各款行政訴訟事件，除本法
    別有規定外，適用本章所定之簡易程序：一、關於稅捐課徵
    事件涉訟，所核課之稅額在新臺幣四十萬元以下者。二、因
    不服行政機關所為新臺幣四十萬元以下罰鍰處分而涉訟者。
    三、其他關於公法上財產關係之訴訟，其標的之金額或價額
    在新臺幣四十萬元以下者。四、因不服行政機關所為告誡、
    警告、記點、記次、講習、輔導教育或其他相類之輕微處分
    而涉訟者。五、關於內政部入出國及移民署之行政收容事件
    涉訟，或合併請求損害賠償或其他財產上給付者。六、依法
    律之規定應適用簡易訴訟程序者。前項所定數額，司法院得
    因情勢需要，以命令減為新臺幣二十萬元或增至新臺幣六十
    萬元。第二項第五款之事件，由受收容人受收容或曾受收容
    所在地之地方法院行政訴訟庭管轄，不適用第十三條之規定
    。但未曾受收容者，由被告機關所在地之地方法院行政訴訟
    庭管轄。」，行政訴訟法第104條之1、第229條分別定有明
    文；次按訴訟之全部或一部，法院認為無管轄權者，依原告
    聲請或依職權以裁定移送於其管轄法院，行政訴訟法第18條
    準用民事訴訟法第28條第1項亦有明定；再按「無償供公眾
    通行之道路土地，經查明屬實者，在使用期間內，地價稅或
    田賦全免。」、「合於第七條至第十七條規定申請減免地價
    稅或田賦者，應於每年（期）開徵四十日前提出申請；逾期
    申請者，自申請之次年(期)起減免。減免原因消滅，自次年
    （期）恢復徵收。」，土地稅減免規則第9條本文、第24條
    第1項分別亦有明文。
三、經查，本件原告提起本案行政訴訟，其起訴乃聲明請求:(一
    )原處分（即被告所為「新北市○○區000號地號土地84.44平
    方公尺課徵地價稅2萬790元」之稅捐核課處分）及訴願決定
    （即新北市政府111年4月21日所為案號:0000000000號之訴
    願決定）均撤銷，及(二）被告應作成「新莊區龍鳳段627地
    號土地84.44平方公尺免徵地價稅」之行政處分」。此有原
    告起訴狀明確載明在案，則依上聲明可知，本件原告起訴除
    請求撤銷被告就系爭土地所為110年核課之地稅價外；乃併
    以系爭土地為私設通路，依民國67年當時建築技術規則建築
    設計施工編第2條第2項後段規定，不得計入建築基地面積，
    絕非法定空地等情由，而並為聲明請求命被告應作成「新莊
    區龍鳳段627地號土地84.44平方公尺免徵地價稅」之行政處
    分，故而為課予義務訴訟之提起，此並有原告起訴狀所載，
    並有原告再提出之行政訴訟陳報狀及辯論意旨(四)狀（五）
    狀為佐，是此部分並非稅捐核課處分，並不符合行政訴訟法
    第229條第2項第1款「關於稅捐課徵事件涉訟，所核課之稅
    額在新臺幣40萬元以下者」之規定要件；再者，納稅義務人
    以符合土地稅減免規則第9條本文之規定而申請減免地價稅
    ，若經核准，則依土地稅減免規則第24條第1項之規定，自
    申請當年起（於每年〈期〉開徵40日前提出申請者）或自申請
    次年起（逾期申請者）減免地價稅，且迨減免原因消滅，始
    自次年（期）恢復徵收，是若被告依原告申請而准予就系爭
    土地面積84.44平方公尺免徵地價稅，依法即應自當年起至
    減免原因消滅止，至於已適用減免之土地，若其減免原因未
    消滅，毋需每年向稅捐機關提出申請（此部分亦經本院函詢
    被告，而由被告提出補充答辯書確認在案），是原告就其訴
    請被告應作成「新莊區龍鳳段627地號土地84.44平方公尺免
    徵地價稅」，如經作成，則其免稅原因是否日後會消滅及何
    時消滅，乃均不可得而知，則此免稅之資格及日後得免稅之
    利益金額總數即尚難以預計，自應適用通常訴訟程序審理（
    此並有原告本院另案111年度稅簡字第1號，前經裁定移送由
    臺北高等行政法院111年度訴字第554號案件審理中為佐），
    據此，揆諸首法律揭規定及說明，本件自屬適用通常訴訟程
    序之事件，而應以高等行政法院為第一審管轄法院；又因被
    告所在地為「新北市板橋區」，故應由臺北高等行政法院管
    轄。
四、茲原告向無管轄權之本院起訴，顯係違誤，自應由本院依職
    權移送於其管轄法院，爰依首揭規定裁定如主文所示。
中    華    民    國   111    年    8     月    19    日
                行政訴訟庭  法  官  楊志勇
上為正本係照原本作成。
如不服本裁定，應於裁定送達後10日內向本院提出抗告狀（須按
他造人數附繕本），抗告狀並應記載抗告理由，表明關於原裁定
所違背之法令及其具體內容，或依訴訟資料可認為原裁定有違背
法令之具體事實，並繳納抗告費新臺幣1,000元。
                            書記官  李懿淳
中    華    民    國   111    年    8     月    22    日